臺灣彰化地方法院刑事判決　　　　　　　96年度訴字第1010號
公　訴　人　臺灣彰化地方法院檢察署檢察官
被　　　告　甲○○
上列被告因毒品危害防制條例案件，經檢察官提起公訴（96年度
毒偵字第2230號），本院以簡式審判程序審理，判決如下：
    主  文
甲○○施用第一級毒品，累犯，處有期徒刑柒月；又施用第二級
毒品，累犯，處有期徒刑伍月。應執行有期徒刑拾壹月。
    犯罪事實
一、甲○○前因施用毒品案件，經送觀察、勒戒，於民國89年12
    月4日執行完畢釋放。復因恐嚇取財案件，經本院於94年3月
    31日以94年度簡字第47號判決，判處有期徒刑5月確定; 又
    因施用毒品案件，經本院於94年5月4日以94年度訴字第526
    號判決，判處有期徒刑9月確定，上揭二案定執行刑為有期
    徒刑1年1月，嗣接續執行，甫於95年5月31日縮短刑期執行
    完畢。詎仍不知警惕，另基於施用第一級毒品海洛因之犯意
    ，於96年3月30日下午6時許，在其位於彰化縣溪湖鎮○○里
    ○○○路32號之住處，以將海洛因摻入香菸內點燃吸用之方
    式，施用第一級毒品海洛因1次；另基於施用第二級毒品甲
    基安非他命之犯意，於96年3月30日下午6時10分許，在其上
    址住處內，以將甲基安非他命置於玻璃球內點火燒烤吸煙之
    方式，施用第二級毒品甲基安非他命1次。嗣於96年4月1日
    下午4時40分許，為警在雲林縣「舊西螺大橋」南端路旁某
    處查獲，經採集其尿液送驗，結果呈嗎啡及甲基安非他命陽
    性反應，始悉上情。
二、案經彰化縣警察局北斗分局報告報請臺灣彰化地方法院檢察
    署檢察官偵查起訴。
    理  由
一、本件被告所犯係死刑、無期徒刑、最輕本刑為3 年以上有期
    徒刑以外之罪，其於準備程序就前揭被訴事實為有罪之陳述
    ，經受命法官告知簡式審判程序之旨，並聽取其與公訴人之
    意見後，本院認無不得或不宜改依簡式審判程序進行之處，
    經裁定本案由受命法官獨任進行簡式審判程序，合先敘明。
二、上揭犯罪事實，迭據被告甲○○於警詢、偵查及本院審理時
    坦承不諱，且其於96年4月1日警局採驗之尿液，經詮昕科技
    股份有限公司檢驗結果，呈嗎啡、甲基安非他命陽性反應，
    此有該公司濫用藥物尿液檢驗報告1紙、委託驗尿代號與真
    實姓名對照認證單1紙附卷可稽，足徵被告前開施用第1級毒
    品海洛因及第2級毒品甲基安非他命之自白核與事實相符，
    堪可採為論罪科刑之依據。
三、按犯毒品危害防制條例第十條施用第一級毒品之罪者，檢察
    官應先聲請法院裁定將被告令送勒戒處所觀察、勒戒，經觀
    察、勒戒後，認有繼續施用毒品傾向者，應由檢察官裁定聲
    請法院裁定令入戒治處所施以強制戒治，且經強制戒治執行
    完畢釋放後，5年內再犯第十條之罪，檢察官應依一般刑事
    訴訟程序予以起訴論罪科刑，此觀諸毒品危害防制條例第二
    十條第一項、第二項、第二十三條第二項前段規定自明。次
    按修正毒品危害防制條例就施用毒品者，僅於「初犯」及「
    5 年後再犯」二種情形，有其追訴條件之限制，即須於初犯
    經觀察、勒戒或強制戒治釋放後，5年內均無施用毒品之行
    為，始能認其前所實施之觀察、勒戒或強制戒治已足遮斷毒
    癮，而得於5年後再犯時，再予適用初犯之規定，重行觀察
    、勒戒等程序；倘5年內已經再犯，被依法追訴處罰，縱其
    第3次（或第3次以上）施用毒品之時間在初犯釋放5年以後
    ，即與「5年後再犯」之情形有別，且因已於「5年內再犯」
    ，顯見其再犯率甚高，原實施觀察、勒戒或強制戒治，已無
    法收其實效，而無5年戒斷期之存在，自無再經觀察、勒戒
    及強制戒治之必要，應由檢察官逕行起訴（最高法院95年度
    台非字第59號判決、95年度台非字第65號判決及95年度第7
    次刑事庭會議決定足資參照）。查本件被告前因施用毒品案
    件，經送觀察、勒戒，於89年12月4日執行完畢釋放；又因
    施用毒品案件，經本院於94年7月25日以94年度訴字第526號
    判決，判處有期徒刑9月確定，揆諸前開最高法院判決，因
    被告在89年12月4日觀察、勒戒執行完畢後之5年內，業有施
    用毒品之行為，則本次被告於96年3月30日再次施用毒品，
    即與5 年後再犯之情形有別，自應逕行起訴。
四、按海洛因、甲基安非他命分別為毒品危害防制條例第二條第
    二項第一、二款所明定之第一、二級毒品。核被告所為，係
    犯毒品危害防制條例第十條第一項之施用第一級毒品罪，及
    同條例第二項之施用第二級毒品罪。被告於此期間內持有第
    一、二級毒品並進而施用，其持有之低度行為應為施用之高
    度行為所吸收，均不另論罪。其所犯上開施用第一、二級毒
    品二罪間，犯意各別，行為互殊，應予分論併罰。再查被告
    前有如犯罪事實欄所載之前科，有臺灣彰化地方法院檢察署
    刑案資料查註紀錄表，及臺灣高等法院被告前案紀錄表各1
    份在卷可憑，其於前開有期徒刑執行完畢後，5年內故意再
    犯本件最重本刑為有期徒刑以上之二罪，為累犯，均應依刑
    法第四十七條第一項之規定，加重其刑。爰審酌被告前有施
    用毒品之不良素行，又施用本件毒品，惟其施用毒品乃自戕
    一己之身體健康，尚未害及他人，且犯後始終坦承犯行等一
    切情狀，分別量處如主文所示之刑，並定其應執行刑。
據上論斷，應依刑事訴訟法第二百七十三條之一第一項、第二
百九十九條第一項前段，毒品危害防制條例第十條第一項、第二
項，刑法第十一條前段、第四十七條第一項、第五十一條第五款
，判決如主文。
本案經檢察官吳宗達到庭執行職務。
中　　華　　民　　國　　96　　年　　7　　月　　11　　日
                  刑事第五庭     法  官  吳俊螢
以上正本證明與原本無異。
如不服本判決應於收受本判決後十日內向本院提出上訴書狀，其
未敘述上訴理由者，並得於提起上訴後十日內向本院補提理由書
狀（均須按他造當事人之人數附繕本）「切勿逕送上級法院」。
中　　華　　民　　國　　96　　年　　7　　月　　11　　日
                                 書記官  林怡吟
附錄本案論罪科刑法條：
毒品危害防制條例第10條
施用第一級毒品者，處 6 月以上 5 年以下有期徒刑。
施用第二級毒品者，處 3 年以下有期徒
